【裁判字號】    91,易,3050
【裁判日期】    920519
【裁判案由】    竊盜
【裁判全文】
臺灣板橋地方法院刑事判決                        九十一年度易字第三五號
    公  訴  人  臺灣板橋地方法院檢察署檢察官
    被      告  甲○○
右列被告因竊盜案件，經檢察官提起公訴（九十一年度偵字第一０五四二、一四五二
一號），本院判決如左：
    主    文
甲○○無罪。
    理    由
一、公訴意旨略以：被告甲○○與乙○○（另結）共同意圖為自己不法之所有，於民
    國（下同）九十一年六月十日二十二時三十分許，在台北縣蘆洲市○○街二七四
    巷六弄口，趁丙○○下車用餐疏於看管之際，由被告甲○○負責把風，乙○○下
    手行竊丙○○置於該巷口車上之ＭＥＭＢＥＲ濾水器二台，價值約新台幣一萬二
    千元，得手後，將竊得贓物置於甲○○所有車號ＩＬ─七二一一號自小客車後座
    內，因後車門未關，當場為警查獲，並扣得丙○○所有之上開濾水器二台，因認
    被告涉犯刑法第三百二十條第一之共同竊盜罪嫌云云。
二、按犯罪事實，應依證據認定之，無證據不得推定其犯罪事實；不能證明被告犯罪
    者，應諭知無罪之判決，刑事訴訟法第一百五十四條及第三百零一條第一項分別
    定有明文；又按在訴訟上用以證明事實之證據，須於通常一般人均不致有所懷疑
    而得確其為真實之程度者，始得據以為有罪之認定，倘其證明尚未達到此程度，
    而有合理之懷疑存在，致無從為有罪之確信時，即應為之無罪判決，有最高法院
    七十六年台上字第四九八七號判例可資參照。本件公訴人認被告甲○○涉有共同
    竊盜罪嫌，無非以濾水器係在被告甲○○所有車號ＩＬ－七二一一號自小客車上
    查獲、被害人丙○○指述及贓物認領保管單等為其論據。
三、訊據被告甲○○堅決否認有何竊盜犯行，辯稱：當天是乙○○開伊車，伊等要同
    去蘆洲，到夜市時伊表示要去買東西，伊就先下車，後來接到警察打給伊的電話
    ，要伊過去伊車子那邊，伊到達時警察問伊伊車上的濾水器是何人的，伊說不知
    道等語。查：核其所辯與同案被告乙○○本院審理時供稱：當時甲○○並不知情
    伊要去偷濾水器，他是到永和載伊，到一家便利商店時，他說他有事先下車，伊
    就開那部車到附近去偷濾水器，因載濾水器車子的車門沒有關，所以伊就直接將
    濾水器偷走，後來看到警察來，伊就趕快下車逃走了，甲○○的車子就丟在現場
    ，也沒有鎖門等語相符。再參酌本案查獲警員謝文勝到庭證稱：當時伊在執行巡
    邏勤務，在長安、永康街口看到被告甲○○的車輛後車門打開，伊就過去要將他
    車門關上時，發現他車雖然熄火，但車鑰匙並沒拔下，所以伊就依他車上所留的
    行動電話，打電話請他過來，在甲○○到達之前，剛好被害人走過來，伊以為被
    害人就是車主，因為當時被害人手上拿濾水器與被告車上的濾水器是相同廠牌，
    伊就問被害人說車子是否他的，被害人說不是，他的車子是在旁邊另一部，此時
    甲○○到達現場，伊就問甲○○放在車上的濾水器是誰的，甲○○說是朋友託他
    賣的，伊就順口問被害人說被告車上濾水器是否你的，被害人說他要清點才知道
    ，經被害人清點後發現短少二台，而這二台就是放在甲○○車上，是到派出所時
    甲○○才表示濾水器其實是他朋友乙○○偷的等語衡情觀之，可確知被告甲○○
    在同案被告乙○○行竊時應未在旁把風，否則何以被告甲○○於接獲警員以電話
    通知後願即刻回到現場？又其回現場當時被害人丙○○亦已在場，被告甲○○非
    至愚之人，豈有甘冒如與被害人丙○○對質，即會被發現而遭逮捕之風險？據此
    ，堪認被告甲○○所辯未參與行竊乙節應與事實相符。又被害人丙○○係經警方
    通知後始知遭竊情事，是被害人之指述尚難遽採為被告甲○○不利之證據認定。
    此外，本院復查無其他積極之證據足以證明被告甲○○有公訴人所指之犯行，揆
    諸前揭法條及判例意旨，本件不能證明被告甲○○犯罪，自應諭知其無罪之判決
    。併案部分（台灣士林地方法院檢察署九十二年度偵字第一六三一號），因本案
    已諭知無罪，故無裁判上之一罪關係，應退回檢方另行偵辦，併此敘明。
據上論斷，應依刑事訴訟法第三百零一條第一項判決如主文。
本案經檢察官顏妃琇到庭執行職務。
中      華      民      國      九十二      年      五    月    十九    日
                                  臺灣板橋地方法院刑事第二庭
                                          法  官  古  秋  菊
右正本證明與原本無異。
如不服本判決，應於判決送達後十日內，向本院提出上訴狀。
                                          書記官  曹  秋  冬
中      華      民      國      九十二      年      五    月    十九    日


司法院資訊處製作；財團法人民間司法改革基金會備份。
